臺灣高等法院臺中分院刑事裁定
110年度聲字第1968號
聲  請  人  臺灣高等檢察署臺中檢察分署檢察官     
受  刑  人  玲振軒



上列聲請人因受刑人數罪併罰有二裁判以上，聲請定其應執行之
刑（聲請案號：110 年度執聲字第918 號），本院裁定如下：
    主  文
玲振軒因犯如附表所示各罪所處之刑，有期徒刑應執行有期徒刑
參年貳月。
    理  由
一、聲請意旨略以：受刑人玲振軒（下稱受刑人）因詐欺等數罪
    ，先後經判決確定如附表。數罪中雖有刑法第50條第1 項但
    書所列情形，惟受刑人已請求檢察官聲請定應執行刑，有臺
    灣臺中地方檢察署是否請求定應執行刑調查表足稽，應依刑
    法第50條第2 項、第53條、第51條第5 款規定，定其應執行
    之刑，爰依刑事訴訟法第477 條第1 項聲請裁定等語。
二、按裁判確定前犯數罪者，併合處罰之；數罪併罰，有二裁判
    以上者，依第51條之規定，定其應執行之刑，刑法第50條第
    1 項本文、第53條定有明文。又數罪併罰，分別宣告其罪之
    刑，如宣告多數有期徒刑者，於各刑中之最長期以上，各刑
    合併之刑期以下，定其刑期；但不得逾30年，刑法第51條第
    5 款亦有明文。次按法律上屬於自由裁量事項，尚非概無法
    律性之拘束，在法律上有其外部界限及內部界限。前者法律
    之具體規定，使法院得以具體選擇為適當裁判，此為自由裁
    量之外部界限。後者法院為自由裁量時，應考量法律之目的
    ，法律秩序之理念所在，此為自由裁量之內部界限。法院為
    裁判時，二者均不得有所踰越。在數罪併罰而有二裁判以上
    ，應定其應執行刑之案件，法院所為刑之酌定，固屬自由裁
    量事項，然對於法律之內、外部界限，仍均應受其拘束（最
    高法院94年度台非字第21號判決意旨參照）。末按數罪併罰
    中之一罪雖得易科罰金，惟因與不得易科之他罪併合處罰結
    果而不得易科罰金時，原可易科部分所處之刑，自亦無庸為
    易科折算標準之記載，此有司法院釋字第144 號解釋意旨可
    資參照。
三、經查：
　㈠受刑人因犯詐欺等罪，經臺灣臺中地方法院及本院分別判處
    如附表所示之刑，均經分別確定在案，有各該刑事判決及臺
    灣高等法院被告前案紀錄表在卷可稽。其中受刑人所犯如附
    表編號1 所示之罪為得易科罰金及得易服社會勞動之罪，編
    號2 至3 所示之罪為不得易科罰金及不得易服社會勞動之罪
    ，固合於刑法第50條第1 項但書之規定，惟受刑人就上開數
    罪已請求檢察官聲請定應執行刑，有臺灣臺中地方檢察署刑
    法第50條第1 項但書案件是否請求定應執行刑調查表在卷可
    稽，自應依刑法第50條第2 項之規定，依同法第51條規定裁
    定定其應執行刑。茲檢察官向本院聲請定其應執行之刑，本
    院審核認聲請為正當，應定其應執行之刑。
  ㈡受刑人所犯如附表編號1 係共同犯詐欺取財未遂罪1 罪、編
    號2 至3 均係三人以上共同犯詐欺取財罪共681 罪，罪質相
    同，均係侵害他人財產法益之犯罪（惟被害人不同），被害
    人之人數眾多，犯罪時間集中於108 年10月至109 年1 月間
    ，不可謂對社會治安影響不大。又受刑人所犯如附表編號2 
    至3 所示之681 罪曾定應執行有期徒刑3 年確定（本院110 
    年度上訴字第240、251、252、253號判決）。參照前揭所述
    ，本院就編號1 至3 所示各罪再定應執行之有期徒刑，應予
    審酌前開裁判內、外部界限之範圍，並斟酌受刑人前述犯罪
    行為之不法及罪責程度、各罪之關聯性、犯罪情節、次數及
    行為態樣、數罪所反應受刑人之人格特性與傾向、對受刑人
    施以矯正之必要性等，就其所犯前揭各罪為整體非難評價，
    定其應執行刑如主文所示。
據上論斷，應依刑事訴訟法第477 條第1 項，刑法第50條第2 項
、第53條、第51條第5 款，裁定如主文。
中　　華　　民　　國　　110 　年　　8 　　月　　2 　　日
　　　　　　刑事第八庭　審判長法　官　林  清  鈞
                              法　官  黃  小  琴
                              法　官  郭  瑞  祥
以上正本證明與原本無異。
如不服本裁定，得於收受送達5日內向本院提出抗告書狀 (須附
繕本)。
                              書記官  賴  淵  瀛 

中　　華　　民　　國　　110 　年　　8 　　月　　2 　　日

　　　
附表：受刑人玲振軒定其應執行之刑案件一覽表
 編　　　　　號  1 2 3  罪　　　　　名  共同犯詐欺取財未遂 三人以上共同犯詐欺取財 三人以上共同犯詐欺取財  宣　　告　　刑  有期徒刑5 月　　 有期徒刑1 年2 月  有期徒刑1 年1 月　（共680罪）　    編號2 至3 曾定應執行有期徒刑3 年   犯　罪　日　期  109 年8 月5 日　 108 年10月18日　 108年10月19日至11月2日、11月4日至16日、11月18日至12月7日、12月9日至109年1月7日 （聲請意旨誤載為至108年12月23日）　 偵查（自訴）機關年   度   案   號  臺灣臺中地方檢察署109年度偵字第23976號 臺灣臺中地方檢察署109年度偵字第4070、4283、4284、4285、4286、4287、4940、 8412、8418、8568、8569、8570、8571、 8572、8733、12102、13261、13507、 15487、19603、26264號  最　後　　事 實 審 法　　院 臺灣臺中地方法院 臺灣高等法院臺中分院 臺灣高等法院臺中分院  案　　號 109年度原訴字第78號 110年度上訴字 第240、251、252、 253號 110年度上訴字 第240、251、252、 253號  判決日期 110 年4 月21日　 110 年4 月27日　 110 年4 月27日　 確　 定　　判　 決 法　　院 臺灣臺中地方法院 臺灣高等法院臺中分院 臺灣高等法院臺中分 院  案　　號 109年度原訴字第78號 110年度上訴字 第240、251、252、 253號 110年度上訴字 第240、251、252、 253號  判　　決確定日期 110 年5 月18日 110 年5 月26日 110 年5 月26日 是否為得易科罰金、社會勞動之案件  是 否 否 備註  臺灣臺中地方檢察署110年度執字第7336號 臺灣臺中地方檢察署110年度執字第8531號 臺灣臺中地方檢察署110年度執字第8531號